【裁判字號】    97,易,423
【裁判日期】    970604
【裁判案由】    毒品危害防制條例
【裁判全文】
臺灣臺中地方法院刑事判決               97年度易字第423號
公  訴  人  臺灣臺中地方法院檢察署檢察官
被      告  乙○○
                    （現另案於台灣台中看守所羈押中）
上列被告因毒品危害防制條例案件，經檢察官提起公訴（96年度
毒偵字第6286號），本院判決如下：
    主    文
乙○○持有第一級毒品，累犯，處有期徒刑陸月，扣案之第一級
毒品海洛因貳包（驗餘合計淨重零點玖柒公克）沒收銷燬之。又
施用第二級毒品，累犯，處有期徒刑伍月，扣案之第二級毒品甲
基安非他命壹包（毛重壹點公克）沒收銷燬之。應執行有期徒
刑拾月，扣案之第一級毒品海洛因貳包（驗餘合計淨重零點玖柒
公克）、第二級毒品甲基安非他命壹包（毛重壹點公克）均沒
收銷燬之。
    犯罪事實
一、乙○○前於民國95年間因施用毒品，曾經法院裁定送勒戒處
    所施以觀察、勒戒，於95年2月24日因無繼續施用毒品之傾
    向而釋放在案。另因傷害案件，經法院判處有期徒刑6月確
    定，於96年4月17日易科罰金執行完畢。詎其仍不知悔改，
    明知海洛因、甲基安非他命分屬列管之第一、二級毒品，無
    故不得持有，竟基於持有第一、二級毒品及施用第二級毒品
    甲基安非他命之犯意，於96年10月30日15時許，在臺中市○
    ○○路與五權路口某檳榔攤前，向綽號「阿西」、姓名年籍
    不詳之男子，以新台幣6000元之代價，購買第一級毒品海洛
    因2包（驗餘合計淨重0.97公克）、第二級毒品甲基安非他
    命1包（毛重1.3公克），而無故持有毒品。復於前述觀察勒
    戒執行完畢釋放後5年內之96年10月30日凌晨1時許，在臺中
    市○區○村路○段566號3樓之3住處，以將甲基安非他命放入
    玻璃球內，下以火燒烤使生煙氣後吸用之方式，施用第二級
    毒品甲基安非他命1次。嗣於96年10月30日22時許，在臺中
    市○區○○○街與五權西五街口為警攔檢而查獲，並扣得第
    一級毒品海洛因2包、第二級毒品甲基安非他命1包。
二、案經臺中市警察局第六分局移送臺灣臺中地方法院檢察署檢
    察官偵查起訴。
    理    由
一、認定犯罪事實所憑之證據及理由：
  (一)上開犯罪事實，業經被告乙○○於警詢、偵訊及本院審理時
    坦承不諱，復有中山醫學大學附設醫院檢驗科藥物檢測中心
    檢驗報告書1紙及法務部調查局鑑定書1紙在卷可稽，暨有第
    一級毒品海洛因2包（驗餘合計淨重0.97公克）及甲基安非
    他命1包（毛重1.3公克）扣案可憑，足認被告之自白與事實
    相符，本件事證明確，被告之犯行洵堪認定。
  (二)又被告前因施用毒品案件，經本院裁定送觀察勒戒，於95年
    2月24日因無繼續施用毒品之傾向而釋放，有臺灣高等法院
    被告前案紀錄表附卷可憑，故被告於觀察勒戒執行完畢釋放
    後，5年內再犯本件施用第二級毒品罪之事實，亦堪認定。
二、論罪科行：
  (一)核被告乙○○所為，係犯毒品危害防制條例第10條第2項、
    第11條第1項之施用第二級毒品及持有第一級毒品罪。其持
    有第二級毒品之行為，為施用第二級毒品之行為所吸收而不
    另論罪。被告所犯上開施用第二級毒品罪及持有第一級毒品
    罪間，犯意各別，所犯構成要件不同，應予分論併罰。又被
    告前因傷害案件，經法院判處有期徒刑6月確定，於96年4月
    17日易科罰金執行完畢，有臺灣高等法院被告前案紀錄表在
    卷可稽，其於徒刑之執行完畢後，5年以內故意再犯本件有
    期徒刑以上之罪，為累犯，應加重其刑。
  (二)爰審酌被告前經觀察勒戒仍無法戒絕毒癮，又再犯本件施用
    第二級毒品罪及持有第一級毒品罪，無視於毒品對於自身健
    康之戕害及國家對於杜絕毒品犯罪之禁令，兼衡酌施用毒品
    係自戕行為，並未因此而危害他人，且被告犯罪手段尚屬平
    和及坦承犯行，態度良好等一切情狀，分別量處如主文所示
    之刑，並定其應執行刑。扣案之第一級毒品海洛因2包（驗
    餘合計淨重0.97公克）、第二級毒品甲基安非他命1包（毛
    重1.3公克），均應依毒品危害防制條例第18條第1項前段規
    定，沒收銷燬之。
三、適用之法律﹕
  (一)刑事訴訟法第299條第1項前段。
  (二)毒品危害防制條例第10條第2項、第11條第1項、第18條第1
    項前段。
  (三)刑法第11條、第47條第1項、第51條第5款。
四、如不服本判決，應於判決送達後10日內，向本院提出上訴狀
    （應敘述具體理由並附繕本；上訴書狀如未敘述理由，應於
    上訴期間屆滿後二十日內補提理由書於本院）。
本案經檢察官甲○○到庭執行職務。
中    華    民    國    97    年     6    月    4    日
                  刑事第八庭  法  官  戴嘉慧
上正本證明與原本無異。
如不服本判決，應於收受送達後10日內向本院提出上訴書狀（應
敘述具體理由並附繕本）。
上訴書狀如未敘述理由，應於上訴期間屆滿後20日內補提理由書
於本院。
                              書記官  何俞瑩
中    華    民    國    97    年     6    月     4    日
【附錄論罪科刑法條】
《毒品危害防制條例第10條》
施用第一級毒品者，處6月以上5年以下有期徒刑。
施用第二級毒品者，處3年以下有期徒刑。
《毒品危害防制條例第11條》
持有第一級毒品者，處3年以下有期徒刑、拘役或新臺幣5萬元以
下罰金。
持有第二級毒品者，處2年以下有期徒刑、拘役或新臺幣3萬元以
下罰金。
持有專供製造或施用第一、二級毒品之器具者，處1年以下有期
徒刑、拘役或新臺幣1萬元以下罰金。
持有毒品達一定數量者，加重其刑至二分之一，其標準由行政院
定之。


司法院資訊處製作；財團法人民間司法改革基金會備份。
